臺灣臺東地方法院刑事判決
111年度訴字第113號
公  訴  人  臺灣臺東地方檢察署檢察官
被      告  凌聖然


上列被告因詐欺案件，經檢察官提起公訴（110年度偵字第3021
號），於本院審判程序進行中，被告就被訴事實為有罪之陳述且
與檢察官達成合意，經檢察官聲請改依協商程序而為判決，本院
合議庭裁定由受命法官獨任進行協商程序，並判決如下：
    主  文
凌聖然幫助犯詐欺取財罪，處拘役伍拾日，如易科罰金，以新臺
幣壹仟元折算壹日。
    事實及理由
一、本件犯罪事實及證據，均引用如附件檢察官起訴書之記載，
    並更正及補充如下：
(一)犯罪事實欄一部分：
　1.第5列至第13列之「提供自身之國民身分證照片‧‧‧基於以網
    際網路對公眾散布而犯詐欺取財之犯意聯絡」，更正為「將
    自己持用之行動電話門號即0000000000告知真實姓名年籍不
    詳之人，該人即以該門號申請註冊新加坡商蝦皮娛樂電商有
    限公司台灣分公司(下稱蝦皮公司）所經營蝦皮購物之帳號
    ，並要求凌聖然告知蝦皮拍賣傳送至該門號之帳號註冊驗證
    碼，凌聖然雖察覺有異，仍將該驗證碼告知對方，該人因而
    以凌聖然之行動電話門號註冊蝦皮帳號「dududuleelee197
    」(下稱本案蝦皮帳戶)成功。嗣該人意圖為自己不法之所有
    ，基於以網際網路對公眾散布而犯詐欺取財之犯意」(此經
    檢察官當庭更正，見本院卷第130頁)。
　2.第16列之「該詐騙集團成員」、第22列之「該詐騙集團」、
    第23列之「該詐騙集團成員」，均更正為「該人」。
(二)證據並所犯法條欄二之「刑法第30條第1項前段、第339條之
    4第1項第3款之幫助加重詐欺取財罪嫌」，更正為「刑法第3
    0條第1項前段、第339條第1項之幫助詐欺取財罪嫌。」(此
    經檢察官當庭更正，參本院卷第124頁)。
(三)增列證據：被告凌聖然於本院民國111年11月30日審判程序
    及協商程序中所為之自白（本院卷第124、132頁）。
二、本件經檢察官與被告於審判外達成協商之合意且被告已認罪
    ，其等協商合意內容為(本院卷第131頁)：被告就變更後起
    訴書所載之犯罪事實，願受拘役50日之宣告，如易科罰金，
    以新臺幣1,000元折算1日。
三、經查，上開協商合意並無刑事訴訟法第455條之4第1項所列
    情形之一，檢察官聲請改依協商程序而為判決，本院爰裁定
    改行協商程序，並不經言詞辯論，於協商合意範圍內為判決
    。
四、依刑事訴訟法第455條之2第1項第1款、第455條之4第2項、
    第455條之8、第454條第2項，刑法第第30條第1項前段、第2
    項、第339條第1項、第41條第1項前段，判決如主文。
五、協商判決除有刑事訴訟法第455條之4第1項第1款於程序終結
    前，被告撤銷協商合意或檢察官撤回協商聲請者；第2款被
    告協商之意思非出於自由意志者；第4款被告所犯之罪非第4
    55條之2第1項所定得以協商判決者；第6款被告有其他較重
    之裁判上一罪之犯罪事實者；第7款法院認應諭知免刑或免
    訴、不受理者情形之一，或違反同條第2項「法院應於協商
    合意範圍內為判決；法院為協商判決所科之刑，以宣告緩刑
    、2年以下有期徒刑、拘役或罰金為限」之規定者外，不得
    上訴。
六、如有前項得上訴之情形，得自判決送達之日起20日內，向本
    院提出上訴書狀，上訴於第二審法院。
七、本案經檢察官陳薇婷提起公訴，檢察官莊琇棋到庭執行職務
    。
中    華    民    國    111   年     12    月    2    日
                  刑事第一庭法  官  陳昱維
以上正本證明與原本無異。
                            書記官  戴嘉宏
中　　華　　民　　國　　111 　年　　12　　月　　2 　　日
附錄本案論罪科刑法條：
中華民國刑法第30條
幫助他人實行犯罪行為者，為幫助犯。雖他人不知幫助之情者，
亦同。
幫助犯之處罰，得按正犯之刑減輕之。
中華民國刑法第339條
意圖為自己或第三人不法之所有，以詐術使人將本人或第三人之
物交付者，處5年以下有期徒刑、拘役或科或併科50萬元以下罰
金。
以前項方法得財產上不法之利益或使第三人得之者，亦同。
前二項之未遂犯罰之。
附件　　
臺灣臺東地方檢察署檢察官起訴書
                                     110年度偵字第3021號
　　被　　　告　凌聖然　男　44歲（民國00年0月00日生）
　　　　　　　　　　　　住臺東縣○○鎮○○路000號
　　　　　　　　　　　　國民身分證統一編號：Z000000000號
上列被告因詐欺案件，已經偵查終結，認應提起公訴，茲將犯罪
事實及證據並所犯法條分敘如下：
　　　　犯罪事實
一、凌聖然可預見提供其國民身分證統一編號、行動電話門號、
    金融帳戶，作為他人申請交易平臺之會員帳號使用，並協助
    完成行動電話認證程序，恐淪為他人利用該會員帳號實行財
    產犯罪之工具，竟仍不違背其本意，基於幫助詐欺取財之不
    確定故意，於民國109年11月29日前某日，在臺東縣某處提
    供自身之國民身分證照片、郵局帳號00000000000000號帳戶
    資料、行動電話門號0000000000號予真實姓名年籍不詳之詐
    騙集團成員使用，該詐騙集團成員於取得凌聖然提供之上開
    資料後，持以向新加坡商蝦皮娛樂電商有限公司台灣分公司
    (下稱蝦皮公司）申辦帳號「dududuleelee197」帳戶（下稱
    本案蝦皮帳戶）。嗣該詐騙集團取得本案蝦皮帳號後，復共
    同意圖為自己不法之所有，基於以網際網路對公眾散布而犯
    詐欺取財之犯意聯絡，先於不詳時地，在蝦皮購物平台以本
    案蝦皮帳號向不知情之帳號「uystlpt03」賣家購買不詳物
    品並取得付款虛擬0000000000000000號帳號（下稱本案虛擬
    付款帳號）；該詐騙集團成員另於109年12月2日18時43分前
    某時許，在「Sony Ps5 PlayStation5 主機遊戲台灣買賣區
    」臉書社團上以暱稱「吳珊儀」之臉書帳號，刊登販售「PS
    5光碟版」遊戲主機之訊息，致劉軒陷於錯誤，並依指示於
    同年月2日19時3分許，在新北市淡水區某處以網路銀行轉帳
    方式，將新臺幣(下同)1萬6,560元轉入本案虛擬付款帳號，
    該詐騙集團再申請取消訂單，致劉軒匯至本案虛擬付款帳號
    之1萬6,560元退款至本案蝦皮帳戶錢包內，該詐騙集團成員
    藉此詐得劉軒匯入款項1萬6,560元得手。嗣因劉軒察覺有異
    報警處理後，始為警循線查悉上情。
二、案經劉軒訴由臺東縣警察局關山分局報告偵辦。
　　　　證據並所犯法條
一、證據清單及待證事實：
編號 證據名稱 待證事實 1 被告凌聖然於警詢及偵查之供述 被告提供身分資料、門號、本案郵局帳號資料予他人並以本案門號收取蝦皮帳號認證碼提供予他人等事實。 2 證人即告訴人劉軒於警詢之證述 證明告訴人劉軒遭詐騙之事實。 3 內政部警政署反詐騙諮詢專線紀錄表、金融機構聯防機制通報單、新北市政府警察局淡水分局竹圍派出所受理刑事案件報案三聯單、受理各類案件紀錄表、告訴人劉軒提出與賣家對話截圖照片、告訴人網路轉帳交易畫面照片等、蝦皮公司110年1月11日蝦皮電商字第0210111007S號函、110年11月1日蝦皮電商字第0211101001S號函、110年12月7日蝦皮電商字第0211207006S號函、0000000000門號使用者資料、被告郵局帳戶基本資料、歷史交易明細各1份 1.證明告訴人劉軒遭騙經過之事實。 2.證明被告提供其個人資料及門號申請本案蝦皮帳號及認證之事實。 
二、核被告所為，係犯刑法第30條第1項前段、第339條之4第1項
    第3款之幫助加重詐欺取財罪嫌
三、依刑事訴訟法第251條第1項提起公訴。
　　此　致
臺灣臺東地方法院
中　　華　　民　　國　 111　　年　　7 　　月　　11　　日
                          檢　察　官　陳薇婷
本件正本證明與原本無異
中　　華　　民　　國　 111　　年　  7 　  月 　 13　  日
                          書  記  官  呂玉苓  
附錄本案所犯法條全文
中華民國刑法第339條之4
犯第三百三十九條詐欺罪而有下列情形之一者，處一年以上七年
以下有期徒刑，得併科一百萬元以下罰金：
一、冒用政府機關或公務員名義犯之。
二、三人以上共同犯之。
三、以廣播電視、電子通訊、網際網路或其他媒體等傳播工具，
    對公眾散布而犯之。
前項之未遂犯罰之。